Rita Villani Pino





rita.villani.p@gmail.com

Resumen

Licenciada en Comunicación Social y Técnico en Diseño Gráfico Publicitario, con amplia experiencia en diseño, comunicaciones, publicidad y marketing. Con gran liderazgo y trabajo en equipo, altamente creativa, dinámica, responsable, organizada y proactiva, y receptiva para nuevos aprendizajes y recibir instrucciones.

Experiencia Laboral

Abril 2018-Octubre 2019

Supervisora de Local • Establecimiento Santo Edén Spa • Chile, Santiago.

Labores desempeñadas: Atención al cliente, Reclutamiento y entrenamiento de personal, Diseño de carteleras y productos, Revisión de estadísticas mensuales de ventas y productos, Inventario, Supervisión de control Sanitario y Fumigación, Cumplimiento ante Auditorias del Mall.

Julio 2017-Marzo 2018

Diseñadora Freelance • Chile, Santiago.

Diseño Corporativo, Marketing, Material POP, Publicidad.

Diciembre 2014-Octubre 2016

Diseñadora • Scorpion Publicidad • Venezuela, Zulia. Labores desempeñadas: Diseño de avisos clasificados, sociales, invitaciones, obituarios, para el Diario El Regional del Zulia.

Septiembre 2014-Noviembre 2014

Diseñadora • Samuel Bueno Fotografía • Venezuela, Zulia. Labores desempeñadas: Fotomontajes y retoques fotográficos para eventos sociales.

Octubre 2008-Junio 2014

Diseñadora • Perla. Arts&Communications • Venezuela, Zulia. Labores desempeñadas: Diseño en general de Material POP, Corporativo, Auditorias Comunicacionales, Tarjetas Artesanales, Publicidad. Adicional, retoques fotográficos, maquetas tridimensionales y avisos de prensa.



Jefa de División, Área de Diseño • Colegio Universitario Monseñor de Talavera • Venezuela, Zulia.

Labores desempeñadas: Tareas administrativas y programación de actividades universitarias, matriculación de alumnos, diseño de horarios de clases, programación y planificación del plan de actividades anual, diseño curricular de pensum de Diseño.

Enero 2007-Agosto 2012

Docente Universitario • Colegio Universitario Monseñor de Talavera • Venezuela, Zulia.

Labores desempeñadas: Docente contratada para las asignaturas de Diseño Gráfico, Ambiental y Moda, de diferentes semestres.

Formación Académica

Universidad Católica Cecilio Acosta. Venezuela, Zulia

 Superior Pre-Grado: graduada de Licenciada en Comunicación Social, mención Desarrollo Social (2004-2008).

Colegio Universitario Monseñor de Talavera. Venezuela, Zulia

 Superior Técnica: graduada de Técnico Superior Universitario en Diseño Gráfico Publicitario, mención Computarizado (2000-2004).

Conocimientos y Habilidades

Programas Informáticos:

- Microsoft Office: Word, PowerPoint, Outlook, Publisher.
- Programas de Diseño: Photoshop, CorelDraw, PageMaker, Illustrator, InDesign.
- Sistema Administrativo Control Plus.

Idiomas:

- Nativo Español e Italiano.
- English Basic Level.

Seminarios y Talleres:

- I Seminario sobre Internet.
- Diseño Interior Básico.
- Descubriendo Internet como Fuente de Información para Periodistas.
- Periodismo y Literatua.
- Gerencia Personal para un desempeño gozoso y exitoso.
- Fotografía Profesional.